臺灣屏東地方法院民事判決　　　　　　　100年度訴字第123號
原　　　告　楊國政
被　　　告　陳慧玲
上列當事人間請求履行契約等事件，本院於中華民國100 年5 月
5 日言詞辯論終結，判決如下：
    主  文
原告之訴駁回。
訴訟費用由原告負擔。
    事  實  及  理  由
一、原告主張：兩造於民國90年3 月8 日，就坐落屏東縣佳冬鄉
    ○○段697 地號內部分土地，簽訂合作管理契約書（下稱系
    爭契約），依系爭契約第6 條之約定，被告應無條件按月給
    付原告新臺幣（下同）5 千元，為原告合作管理之報酬，惟
    10年即120 月以來均未給付（計算式：5 千元120 月＝60
    萬元），爰提起本件訴訟，請求被告履行契約。至原告於87
    年3 月11日出具同意被告無條件使用該土地之土地使用同意
    證明書，其效力應已被系爭契約所取代等語。並聲明：被告
    應給付原告60萬元，及自起訴狀繕本送達翌日起至清償日止
    按週年利率百分之五計算之利息。
二、被告則以：兩造間固然有簽訂系爭契約，但並無被告應給付
    原告合作管理報酬之約定，系爭契約第6 條乃被告毀損原告
    之椰樹時應負賠償責任之約定，原告應先證明有椰樹毀損之
    事實，況原告曾於87年3 月11日出具土地使用同意證明書，
    載明原告同意被告無條件使用該土地等語資為抗辯。並聲明
    ：駁回原告之訴。
三、兩造不爭執之事實：
    (一)系爭契約之書面為真正。
    (二)前揭土地使用同意證明書亦為真正。
四、兩造爭執所在厥為：系爭契約第6 條有無被告應自簽約時起
    即無條件按月給付原告5 千元之約定？茲說明如下：
    (一)按解釋契約，固須探求當事人立約時之真意，不能拘泥於
      契約之文字，但契約文字業已表示當事人真意，無須別事
      探求者，即不得反捨契約文字而更為曲解，最高法院著有
      17年上字第1118號判例可稽。
    (二)核系爭契約第6 條之文字為：「甲方（即被告）毀損乙方
      （即原告）之椰樹因而造成乙方損失，每月一日由甲方付
      乙方伍仟元供作賠償之用。直到完全停止營業為止。」（
      見本院卷第26頁），難謂與毀損椰樹之損害賠償無關，確
      與原告所主張之契約解釋有相當落差。原告於本院自陳：
      伊訂約時明知其真意與契約文字差異甚大，但當時很急，
      就同意了等語明確，業記明筆錄（見本院卷第28頁背面）
      ，可見兩造間係就契約文字成立合意，而非就背於契約文
      字之原告內心願望成立合意，即不得反捨契約文字而更為
      曲解。況有前揭土地使用同意證明書之存在，系爭契約中
      既無排斥該土地使用同意證明書之記載，亦無就被告本可
      無條件使用該土地之同一事項更為不同之約定，足認系爭
      契約應與該土地使用同意證明書之效力並存不悖，是原告
      主張之契約解釋，與該土地使用同意證明書之效力牴觸，
      益難採憑。
五、綜上所述，原告主張為無可取，被告所辯則為可採。從而，
    原告依系爭契約第6 條之法律關係，請求被告給付60萬元，
    為無理由，應予駁回。
六、至兩造其餘之攻擊或防禦方法及未經援用之證據，經本院斟
    酌後，認為均對本判決結果不生影響，自無逐一詳予論駁之
    必要，併此敘明。
七、訴訟費用負擔之依據：民事訴訟法第78條。
中    華    民    國    100   年    5     月    19    日
                  民事第二庭    法  官  蔡嘉裕
正本係照原本作成。
如不服本判決，應於收受送達後20日內，向本院提出上訴狀（須
按他造當事人之人數附繕本）。
中    華    民    國    100   年    5     月    19    日
                                書記官  蘇小雅